【裁判字號】    97,上易,443
【裁判日期】    970804
【裁判案由】    毒品危害防制條例
【裁判全文】
臺灣高等法院臺南分院刑事判決         97年度上易字第443號
上 訴 人
即 被 告  甲○○
上列上訴人因毒品危害防制條例案件，不服臺灣雲林地方法院97
年度易字第166號中華民國97年4月17日第一審判決（起訴案號：
臺灣雲林地方法院檢察署96年度毒偵字第1403號），提起上訴，
本院判決如下：
    主  文
上訴駁回。
    理  由
一、按不服地方法院之第一審判決而上訴者，應向管轄第二審之
    高等法院為之；上訴書狀應敘述具體理由；上訴書狀未敘述
    上訴理由者，應於上訴期間屆滿後20日內補提理由書於原審
    法院，逾期未補提者，原審法院應定期間先命補正。第二審
    法院認為上訴書狀未敘述理由或上訴有第362條前段之情形
    者，應以判決駁回之，但其情形可以補正而未經原審法院命
    其補正者，審判長應定期間先命補正。刑事訴訟法第361條
    、第367條分別定有明文。所謂不服第一審判決之具體理由
    ，係指依據卷內訴訟資料，具體指摘第一審判決關於認定事
    實、證據審酌、適用法律及量刑等項，有違法或不當之情形
    而言，此為提起第二審上訴之法定要件，倘上訴人之上訴書
    狀或補提之上訴理由書，雖有敘述上訴理由，惟並未具體敘
    述第一審判決有上述違法、不當情形，即與未敘述具體理由
    無異，所為上訴，即不符合上訴之法定要件。
二、本件上訴意旨略以：上訴人即被告甲○○因施用第二級毒品
    ，被判刑8個月，深感後悔，亦不知如何對家中妻兒有個圓
    滿的交待，希望能給上訴人自新之機會。又這段時間西螺分
    局也不時叫上訴人去驗尿，並沒有再吸食之記錄，上訴人現
    做工分擔家中經濟，免除住家房屋被拍賣之虞，請求能從輕
    量刑，准予上訴人以易科罰金云云。
三、經查：
（一）上訴人即被告甲○○前因施用毒品案件，經送強制戒治後
      ，於民國（下同）92年1月15日因停止戒治出所，期滿日
      期為92年7月20日。又因施用第一級、第二級毒品案件，
      經臺灣雲林地方法院以91年度訴字第313號分別判處有期
      徒刑1年2月、8月，合併定應執行有期徒刑1年10月確定；
      入監執行後，於95年5月8日縮短刑期假釋出監，所餘刑期
      交付保護管束，甫於95年8月22日保護管束期滿未經撤銷
      ，以執行完畢論。詎其仍不知悔改，於強制戒治執行完畢
      後，5年內復基於施用第二級毒品甲基安非他命之犯意，
      於96年7月12日下午3時許，在其位於雲林縣西螺鎮○○里
      ○○路352巷3號住處，以甲基安非他命置於鋁箔紙上，加
      熱燒烤後吸食煙霧之方式，施用第二級毒品甲基安非他命
      1次。嗣因甲○○為警方列管施用毒品人口，經警通知於
      96年7月16日下午2時4分許採集尿液，經送驗後結果呈甲
      基安非他命陽性反應而查獲。
（二）上訴人甲○○於原審審理時對上開事實供承不諱（見原審
      卷第20頁），並有雲林縣警察局西螺分局應受尿液採驗人
      尿液檢體採集送驗紀錄表，及詮昕科技股份有限公司96年
      7月27日濫用藥物尿液檢驗報告各1份在卷可憑。原審法院
      以上訴人所為係犯毒品危害防制條例第10條第2項之施用
      第二級毒品罪，且為累犯應依刑法第47條第1項規定加重
      其刑，並考量施用毒品行為之本質為藥物濫用、物質依賴
      ，自殘性明顯，侵害性卻隱晦，基於施用毒品此一特性，
      毒品危害防制條例第10條第1項、第2項之刑罰，就須與同
      條例第20條之保安處分比擬觀察，而不應與一般犯罪之刑
      罰等量齊觀，因此，對被告施以相當期間之徒刑，藉以隔
      離毒品、戒除依賴即可，過度監禁之結果，徒然虛擲被告
      生命，並有浪費國家稅收之虞，進而審酌上訴人有多次施
      用毒品及公共危險等犯罪前科，且前因施用毒品案件，經
      執行強制戒治，及判處徒刑入監執行後，仍再次施用，顯
      見未能悔改並記取教訓；惟念及施用毒品犯罪之本質為戕
      害自我身心健康之行為，尚未嚴重破壞社會秩序或侵害他
      人權益，以及上訴人於犯後坦承犯行、態度尚可，教育程
      度為初中畢業等犯罪之動機、目的、手段、被告之品行、
      智識程度及犯罪後態度等一切情狀，量處有期徒刑8月。
      。原審法院已詳敘認定上訴人犯罪事實之理由、證據及量
      刑審酌之事由，從形式上予之審查，並無違背法令之情形
      。
（三）上訴人甲○○提起上訴，僅泛以個人及家庭因素而請求從
      輕量刑，其上訴理由並未依據卷內訴訟資料，具體指摘原
      審判決關於認定事實、證據審酌、適用法律及量刑，有何
      違法或不當之處。依上揭說明，本件上訴不合上訴之法定
      要件，應予駁回，並不經言詞辯論為之。
四、依刑事訴訟法第367條前段、第372條，判決如主文。
中    華    民    國    97    年    8     月    4     日
                    刑事第三庭  審判長法  官  陳義仲
                                      法  官  宋明蒼
                                      法  官  蔡勝雄
以上正本證明與原本無異。
不得上訴。
                                      書記官  汪姿秀
中    華    民    國    97    年    8     月    4     日


司法院資訊處製作；財團法人民間司法改革基金會備份。
